---
title: "Un secondo sguardo"
author: "Tavaris Denis - 142438"
date: "17/02/2021"
output: ioslides_presentation
---

```{r,message=FALSE,warning=FALSE,echo=FALSE}
#caricamento delle librerie
library(dplyr)
library(tidyverse)
library(tidytext)
library(stringr)
library(topicmodels)
library(scales)
library(ggmap)
library(ggrepel)
library(forcats)
library(scales)
library(textdata)
library(installr)
library(SnowballC)

c1984 <- read.delim2("c1984.txt",header = TRUE,stringsAsFactors = FALSE)
nc1984 <- c1984 %>% mutate(Book = "1984")
names(nc1984)[1] <- "Text"
tidy_1984 <- c1984 %>%
  mutate(linenumber = row_number(), Book = "1984") %>%
  unnest_tokens(word, X1984) %>%
  anti_join(stop_words, by = "word")

dracula <- read.delim2("dracula.txt",header = TRUE,stringsAsFactors = FALSE)
ndracula <- dracula %>% mutate(Book = "Dracula")
names(ndracula)[1] <- "Text"
tidy_dracula <- dracula %>%
  mutate(linenumber = row_number(), Book = "Dracula") %>%
  unnest_tokens(word, Dracula) %>%
  anti_join(stop_words, by = "word")

frankenstein <- read.delim2("frankenstein.txt",header = TRUE,stringsAsFactors = FALSE)
nfrankenstein <- frankenstein %>% mutate(Book = "Frankenstein")
names(nfrankenstein)[1] <- "Text"
tidy_frankenstein <- frankenstein %>%
  mutate(linenumber = row_number(), Book = "Frankenstein") %>%
  unnest_tokens(word, Frankenstein) %>%
  anti_join(stop_words, by = "word")

the_great_gatsby <- read.delim2("the-great-gatsby.txt",header = TRUE,stringsAsFactors = FALSE)
nthe_great_gatsby <- the_great_gatsby %>% mutate(Book = "the-great-gatsby")
names(nthe_great_gatsby)[1] <- "Text"
tidy_the_great_gatsby <- the_great_gatsby %>%
  mutate(linenumber = row_number(), Book = "the-great-gatsby") %>%
  unnest_tokens(word, The.Great.Gatsby) %>%
  anti_join(stop_words, by = "word")

the_iliad <- read.delim2("the-iliad.txt",header = TRUE,stringsAsFactors = FALSE)
nthe_iliad <- the_iliad %>% mutate(Book = "the-iliad")
names(nthe_iliad)[1] <- "Text"
tidy_the_iliad <- the_iliad %>%
  mutate(linenumber = row_number(), Book = "the-iliad") %>%
  unnest_tokens(word, The.Iliad) %>%
  anti_join(stop_words, by = "word")

mohicans <- read.delim2("the-last-of-the-mohicans.txt",header = TRUE,stringsAsFactors = FALSE)
nmohicans <- mohicans %>% mutate(Book = "the-last-of-the-mohicans")
names(nmohicans)[1] <- "Text"
tidy_mohicans <- mohicans %>%
  mutate(linenumber = row_number(), Book = "the-last-of-the-mohicans") %>%
  unnest_tokens(word, The.Last.of.the.Mohicans) %>%
  anti_join(stop_words, by = "word")

metamorphosis <- read.delim2("the-metamorphosis.txt",header = TRUE,stringsAsFactors = FALSE)
nmetamorphosis <- metamorphosis %>% mutate(Book = "metamorphosis")
names(nmetamorphosis)[1] <- "Text"
tidy_metamorphosis <- metamorphosis %>%
  mutate(linenumber = row_number(), Book = "metamorphosis") %>%
  unnest_tokens(word, The.Metamorphosis) %>%
  anti_join(stop_words, by = "word")

the_odyssey <- read.delim2("the-odyssey.txt",header = TRUE,stringsAsFactors = FALSE)
nthe_odyssey <- the_odyssey %>% mutate(Book = "the-odyssey")
names(nthe_odyssey)[1] <- "Text"
tidy_the_odyssey <- the_odyssey %>%
  mutate(linenumber = row_number(), Book = "the-odyssey") %>%
  unnest_tokens(word, The.Odyssey) %>%
  anti_join(stop_words, by = "word")

dorian_gray <- read.delim2("the-picture-of-dorian-gray.txt",header = TRUE,stringsAsFactors = FALSE)
ndorian_gray <- dorian_gray %>% mutate(Book = "the-picture-of-dorian-gray")
names(ndorian_gray)[1] <- "Text"
tidy_dorian_gray <- dorian_gray %>%
  mutate(linenumber = row_number(), Book = "the-picture-of-dorian-gray") %>%
  unnest_tokens(word, The.Picture.of) %>%
  anti_join(stop_words, by = "word")

the_three_musketeers <- read.delim2("the-three-musketeers.txt",header = TRUE,stringsAsFactors = FALSE)
nthe_three_musketeers <- the_three_musketeers %>% mutate(Book = "the-three-musketeers")
names(nthe_three_musketeers)[1] <- "Text"
tidy_the_three_musketeers <- the_three_musketeers %>%
  mutate(linenumber = row_number(), Book = "the-three-musketeers") %>%
  unnest_tokens(word, The.Three.Musketeers) %>%
  anti_join(stop_words, by = "word")

treasure_island <- read.delim2("treasure-island.txt",header = TRUE,stringsAsFactors = FALSE)
ntreasure_island <- treasure_island %>% mutate(Book = "treasure-island")
names(ntreasure_island)[1] <- "Text"
tidy_treasure_island <- treasure_island %>%
  mutate(linenumber = row_number(), Book = "treasure-island") %>%
  unnest_tokens(word, Treasure.Island) %>%
  anti_join(stop_words, by = "word")


book <- full_join(full_join(full_join(full_join(full_join(full_join(full_join(full_join(full_join(full_join(tidy_1984, tidy_dracula), tidy_frankenstein), tidy_the_great_gatsby), tidy_the_iliad), tidy_mohicans), tidy_metamorphosis), tidy_the_odyssey), tidy_dorian_gray), tidy_the_three_musketeers), tidy_treasure_island)

nbook <- full_join(full_join(full_join(full_join(full_join(full_join(full_join(full_join(full_join(full_join(nc1984, ndracula), nfrankenstein), nthe_great_gatsby), nthe_iliad), nmohicans), nmetamorphosis), nthe_odyssey), ndorian_gray), nthe_three_musketeers), ntreasure_island)
```

## Perchè questa analisi

I libri delle superiori? Ma torniamo indietro?

In realtà c'è molto più di quello che ci si aspetti...

- Le storie si somigliano?
- I personaggi hanno gli stessi comportamenti?
- Possiamo definirla psicanalisi?
- Che impatto hanno sulla mente umana?


## Le parole più usate nel totale

```{r,message=FALSE,warning=FALSE,echo=FALSE}
book_stemmed <- book %>%
  mutate(word = wordStem(word))

book_stemmed %>%
  count(word, sort = TRUE) %>%
  filter(n > 1000, word != "free", word != "eBooks", word!= "ebook", word!="planet", word!="â") %>%
  mutate(word = reorder(word, n)) %>%
  ggplot(aes(word, n)) +
  geom_col() +
  xlab(NULL) +
  coord_flip()
```

## Le parole in base ai sentimenti

```{r,message=FALSE,warning=FALSE,echo=FALSE}
book %>%
  count(word) %>%
  inner_join(get_sentiments("nrc"), by = "word") %>%
  group_by(sentiment) %>%
  top_n(5, n) %>%
  ungroup() %>%
  mutate(word = reorder(word, n)) %>%
  ggplot(aes(word, n)) +
  geom_col() +
  coord_flip() +
  facet_wrap(~ sentiment, scales = "free") +
  labs(y = "Contribution for each sentiment sentiment", x = NULL)
```

## Ma questi libri sono principalmente positivi o negativi?

```{r,message=FALSE,warning=FALSE,echo=FALSE}
book %>%
  inner_join(get_sentiments("bing")) %>%
  count(Book, index = linenumber %/% 20, sentiment) %>%
  spread(sentiment, n, fill = 0) %>%
  mutate(sentiment = positive - negative) %>%
  ggplot(aes(index, sentiment, fill = Book)) +
  geom_col(show.legend = FALSE) +
  facet_wrap(~Book, ncol = 5, scales = "free_x")
```

## Parole positive e negative più significative

```{r,message=FALSE,warning=FALSE,echo=FALSE}
#
book %>%
  inner_join(get_sentiments("bing")) %>%
  count(word, sentiment, sort = TRUE) %>%
  ungroup() %>%
  group_by(sentiment) %>%
  top_n(10) %>%
  ungroup() %>%
  mutate(word = reorder(word, n)) %>%
  filter(word != "free") %>%
  ggplot(aes(word, n, fill = sentiment)) +
  geom_col(show.legend = FALSE) +
  facet_wrap(~sentiment, scales = "free_y") +
  labs(y = "Contribution to sentiment", x = NULL) +
  coord_flip() +
  scale_fill_brewer(palette = "Dark2")
```

## Un po' di percentuali

```{r,message=FALSE,warning=FALSE,echo=FALSE}
wordcounts <- book %>%
  group_by(Book) %>%
  summarize(words = n()) %>%
  ungroup()

#Percentuale di negatività
most_negative_book <- book %>%
  semi_join(filter(get_sentiments("bing"), sentiment == "negative")) %>%
  group_by(Book) %>%
  summarize(sentimentalwords = n()) %>%
  left_join(wordcounts, by = c("Book")) %>%
  mutate(sentiment = "NEGATIVE", percentage = round(sentimentalwords/words*100)) %>%
  ungroup() %>%
  group_by(Book) %>% 
  top_n(1, percentage) %>%
  ungroup()

#Percentuale di positività
most_positive_book <- book %>%
  semi_join(filter(get_sentiments("bing"), sentiment == "positive")) %>%
  group_by(Book) %>%
  summarize(sentimentalwords = n()) %>%
  left_join(wordcounts, by = c("Book")) %>%
  mutate(sentiment = "POSITIVE", percentage = round(sentimentalwords/words*100)) %>%
  ungroup() %>%
  group_by(Book) %>% 
  top_n(1, percentage) %>%
  ungroup()

positive_and_negative_book <- full_join(most_negative_book, most_positive_book) %>%
  select(Book, sentiment, percentage)

#Percentuale di neutralità
most_neutral_book <- positive_and_negative_book %>%
  group_by(Book) %>%
  summarise(total=sum(percentage)) %>%
  mutate(sentiment="NEUTRAL", percentage=100-total) %>%
  select(-total)

blank_theme <- theme_minimal()+
  theme(
  axis.title.x = element_blank(),
  axis.title.y = element_blank(),
  panel.border = element_blank(),
  panel.grid=element_blank(),
  axis.ticks = element_blank(),
  plot.title=element_text(size=14, face="bold")
  )
  
full_join(positive_and_negative_book, most_neutral_book) %>%
  arrange(Book) %>%
  ggplot(aes(x="", y=percentage, fill=sentiment)) +
  geom_bar(width = 1, stat = "identity") +
  facet_wrap(~Book) +
  coord_polar("y", start=0) + 
  scale_fill_brewer(palette="GnBu") + 
  blank_theme +
  theme(axis.text.x=element_blank())+
  geom_label_repel(aes(label = percentage), size=5, show.legend = F, position = position_stack(vjust = 0.5))

```

## Uso delle parole delle varie storie

```{r,message=FALSE,warning=FALSE,echo=FALSE}
#
book_words <- nbook %>%
  unnest_tokens(word, Text) %>%
  count(Book, word, sort = TRUE) %>%
  ungroup() %>%
  anti_join(stop_words)

total_words <- book_words %>% 
  group_by(Book) %>% 
  summarize(total = sum(n))

left_join(book_words, total_words) %>%
  ggplot(aes(n / total, fill = Book)) +
  geom_histogram(show.legend = FALSE) +
  facet_wrap(~Book, ncol = 3, scales = "free_y")
```

## Legge di Zipf

```{r,message=FALSE,warning=FALSE,echo=FALSE}
book_words %>% 
  group_by(Book) %>% 
  mutate(rango = row_number(), `frequenza delle parole` = n/rango) %>% 
  ggplot(aes(rango, `frequenza delle parole`, group = Book, color = Book)) + 
  geom_line(size = 1.2, alpha = 0.7, show.legend = TRUE) + 
  scale_x_log10() +
  scale_y_log10()
```

## TF-IDF

```{r,message=FALSE,warning=FALSE,echo=FALSE}
#
book_words %>%
  bind_tf_idf(word, Book, n) %>%
  arrange(desc(tf_idf)) %>%
  group_by(Book) %>% 
  top_n(10, tf_idf) %>% 
  ungroup %>%
  mutate(word = reorder(word, tf_idf)) %>%
  ggplot(aes(word, tf_idf, fill = Book)) +
  geom_col(show.legend = FALSE) +
  labs(x = NULL, y = "tf-idf") +
  facet_wrap(~Book, ncol = 4, scales = "free") +
  coord_flip()
```

## Ma le categorie?

```{r,message=FALSE,warning=FALSE,echo=FALSE}
#
#creazione di sei argomenti con LDA
book_lda <- book %>%
  count(Book, word, sort = TRUE) %>%
  ungroup() %>%
  cast_dtm(Book, word, n) %>% 
  LDA(k = 5, control = list(seed = 1234))

#Assegnazione degli argomenti a tutte le storie e selezione del solo argomento predominante
tidy(book_lda, matrix = "gamma") %>%
  group_by(document) %>%
  top_n(1, gamma) %>%
  ungroup() %>%
  arrange(topic) %>%
  ggplot(aes(x="", y=gamma, fill=document)) +
  geom_bar(width = 1, stat = "identity", show.legend = TRUE, colour="black") +
  facet_wrap(~topic, ncol = 3) +
  scale_fill_hue(l=40)
```